sl-SI: Vrsta premaza žice: Anodizirano; Ovito v tkanino; Emajlirano; Pocinkano; S premazom iz najlona; Ovito v papir; S premazom iz plastike/PVC-ja; Premaz, odporen proti potemnitvi; Brez premaza/golo; S premazom iz vinila; Drugo
vi: Loại lớp phủ dây: Anodized; Bọc vải; Tráng men; Mạ kẽm; Phủ nylon; Bọc giấy; Phủ nhựa/PVC; Phủ chống xỉn màu; Không phủ/trần; Phủ vinyl; Khác
sk-SK: Typ povlaku drôtu: Anodizované; Obalené látkou; Smaltované; Galvanizované; S nylonovým povrchom; Obalené papierom; S plastovým/PVC povrchom; Povlak odolný voči strate lesku; Bez úpravy/holé; S vinylovým povrchom; Iné
it: Tipo di rivestimento del filo: Anodizzato; Rivestito in tessuto; Smaltato; Zincato; Rivestito in nylon; Avvolto in carta; Rivestito in plastica/PVC; Rivestimento antiossidante; Non rivestito/nudo; Rivestito in vinile; Altro
ko: 와이어 코팅 유형: 아노다이징 처리; 직물 피복; 에나멜 코팅; 아연 도금; 나일론 코팅; 종이 피복; 플라스틱/PVC 코팅; 변색 방지 코팅; 비코팅/베어; 비닐 코팅; 기타
pt-BR: Fio tipo de revestimento: Anodizado; Revestimento em tecido; Esmaltado; Galvanizado; Revestido em nylon; Revestido em papel; Revestido em plástico/PVC; Revestimento resistente a manchas; Sem revestimento/nu; Revestido em vinil; Outro
tr: Tel kaplama tipi: Eloksal; Kumaş sargılı; Emaye; Galvanizli; Naylon kaplamalı; Kağıt sargılı; Plastik/PVC kaplamalı; Kararmaya dirençli kaplama; Kaplamasız/çıplak; Vinil kaplamalı; Diğer
ja: ワイヤー被覆タイプ: 陽極酸化 (アルマイト); 布巻き; エナメル; 亜鉛メッキ; ナイロンコーティング; 紙巻き; プラスチック/PVCコーティング; 変色防止コーティング; コーティングなし/裸線; ビニールコーティング; その他
pl: Typ powłoki drutu: Anodowana; W oplocie materiałowym; Emaliowana; Ocynkowana; W powłoce nylonowej; W oplocie papierowym; W powłoce plastikowej/PVC; Powłoka zapobiegająca matowieniu; Bez powłoki/goły; W powłoce winylowej; Inna
hr-HR: Vrsta premaza žice: Anodizirano; Omotano tkaninom; Emajlirano; Pocinčano; Obloženo najlonom; Omotano papirom; Obloženo plastikom/PVC-om; Premaz otporan na tamnjenje; Bez obloge / golo; Obloženo vinilom; Ostalo
bg-BG: Вид покритие на телта: Анодизирано; Обвито с плат; Емайлирано; Поцинковано; С найлоново покритие; Обвито с хартия; С пластмасово/PVC покритие; Покритие, устойчиво на потъмняване; Без покритие/голо; С винилово покритие; Друго
hu: Huzalbevonat típusa: Eloxált; Szövetbevonatú; Zománcozott; Horganyzott; Nejlonbevonatú; Papírbevonatú; Műanyag/PVC bevonatú; Elszíneződésgátló bevonat; Bevonat nélküli/csupasz; Vinilbevonatú; Egyéb
es: Tipo de recubrimiento del alambre: Anodizado; Envuelto en tela; Esmaltado; Galvanizado; Con recubrimiento de nailon; Envuelto en papel; Con recubrimiento de plástico/PVC; Recubrimiento resistente al deslustre; Sin recubrimiento/desnudo; Con recubrimiento de vinilo; Otro
cs: Typ potahu drátu: Eloxovaný; Opletený látkou; Smaltovaný; Pozinkovaný; Potažený nylonem; Obalený papírem; Potažený plastem / PVC; Potah odolný proti zašlosti; Bez potahu / holý; Potažený vinylem; Jiné
lt-LT: Vielos dangos tipas: Anoduotas; Aptrauktas audiniu; Emaliuotas; Cinkuotas; Padengtas nailonu; Aptrauktas popieriumi; Padengtas plastiku / PVC; Atspari oksidacijai danga; Be dangos / plikas; Padengtas vinilu; Kita
de: Art der Drahtbeschichtung: Eloxiert; Stoffummantelt; Lackiert; Verzinkt; Nylonbeschichtet; Papierummantelt; Kunststoff-/PVC-beschichtet; Anlaufgeschützte Beschichtung; Unbeschichtet/blank; Vinylbeschichtet; Sonstige
ru: Тип покрытия провода: Анодированный; В тканевой оплетке; Эмалированный; Оцинкованный; С нейлоновым покрытием; В бумажной оплетке; Пластиковое / ПВХ покрытие; Покрытие, устойчивое к потускнению; Без покрытия / голый; С виниловым покрытием; Другое
el: Τύπος επίστρωσης σύρματος: Ανοδιωμένο; Με υφασμάτινη επένδυση; Εμαγιέ; Γαλβανισμένο; Με επίστρωση νάιλον; Με χάρτινη επένδυση; Με επίστρωση πλαστικού/PVC; Επίστρωση ανθεκτική στο θάμπωμα; Χωρίς επίστρωση/γυμνό; Με επίστρωση βινυλίου; Άλλο
en: Wire coating type: Anodized; Cloth wrapped; Enameled; Galvanized; Nylon coated; Paper wrapped; Plastic/PVC coated; Tarnish-resistant coating; Uncoated/bare; Vinyl coated; Other
nb: Type trådbelegg: Anodisert; Stofftrukket; Emaljert; Galvanisert; Nylonbelagt; Papirtrukket; Plast-/PVC-belagt; Anløpsbestandig belegg; Ubelagt/bar; Vinylbelagt; Annet
fr: Type de revêtement du fil: Anodisé; Enveloppé de tissu; Émaillé; Galvanisé; Revêtu de nylon; Enveloppé de papier; Revêtu de plastique/PVC; Revêtement anti-ternissement; Non revêtu/nu; Revêtu de vinyle; Autre
nl: Draad coating type: Geanodiseerd; Met stof omwikkeld; Geëmailleerd; Gegalvaniseerd; Met nyloncoating; Met papier omwikkeld; Met plastic-/PVC-coating; Aanslagbestendige coating; Ongecoat/bloot; Met vinylcoating; Overige
zh-TW: 線材塗層類型: 陽極處理; 布料包覆; 漆包; 鍍鋅; 尼龍塗層; 紙包覆; 塑膠/PVC 塗層; 防鏽塗層; 無塗層/裸線; 乙烯基塗層; 其他
ro-RO: Tipul de acoperire al sârmei: Anodizat; Învelit cu pânză; Emailat; Galvanizat; Acoperit cu nailon; Învelit cu hârtie; Acoperit cu plastic/PVC; Strat rezistent la mătuire; Neacoperit/dezizolat; Acoperit cu vinil; Altele
fi: Lankapinnoitteen tyyppi: Eloksoitu; Kankaalla päällystetty; Emaloitu; Galvanoitu; Nailonpinnoitettu; Paperilla päällystetty; Muovi-/PVC-pinnoitettu; Tummumista estävä pinnoite; Pinnoittamaton/paljas; Vinyylipinnoitettu; Muu
zh-CN: 线材涂层类型: 阳极氧化; 包布; 漆包; 镀锌; 尼龙涂层; 包纸; 塑料/PVC 涂层; 防变色涂层; 无涂层/裸线; 乙烯基涂层; 其他
da: Belægningstype for wire: Anodiseret; Stofviklet; Emaljeret; Galvaniseret; Nylonbelagt; Papirviklet; Plast-/PVC-belagt; Pletbestandig belægning; Ubelagt/bar; Vinylbelagt; Andet
sv: Trådbeläggningstyp: Anodiserad; Tyglindad; Emaljerad; Galvaniserad; Nylonbelagd; Papperslindad; Plast-/PVC-belagd; Anlöpningsskyddad beläggning; Obelagd/blank; Vinylbelagd; Övrigt
th: ประเภทการเคลือบสายไฟ: อะโนไดซ์; พันด้วยผ้า; เคลือบอินาเมล; กัลวาไนซ์; เคลือบไนลอน; พันด้วยกระดาษ; เคลือบพลาสติก/PVC; สารเคลือบกันหมอง; ไม่เคลือบผิว/สายเปลือย; เคลือบไวนิล; อื่นๆ
pt-PT: Tipo de revestimento do fio: Anodizado; Revestido a tecido; Esmaltado; Galvanizado; Revestido a nylon; Revestido a papel; Revestido a plástico/PVC; Revestimento resistente a manchas; Sem revestimento/nu; Revestido a vinil; Outro